臺灣嘉義地方法院刑事判決
111年度金重訴字第1號
公  訴  人  臺灣嘉義地方檢察署檢察官
被      告  謝濠全


選任辯護人  賴鴻鳴律師
            張嘉琪律師
被      告  蘇昱豪



指定辯護人  康志遠律師
被      告  黃建忠


選任辯護人  莊信泰律師
被      告  謝雅華



            蔡岳勳


上  二  人
指定辯護人  陳奕璇律師
第三人  即
財產所有人  曾筱文


上列被告等因銀行法等案件，經檢察官提起公訴（110年度偵字
第4591號）及第三人經本院依職權裁定命其參與沒收程序，本院
判決如下：
    主  文
己○○共同犯銀行法第125條第1項後段之非法辦理國內外匯兌業務
罪，處有期徒刑肆年。
庚○○共同犯銀行法第125條第1項後段之非法辦理國內外匯兌業務
罪，處有期徒刑柒年陸月。
丙○○共同犯銀行法第125條第1項後段之非法辦理國內外匯兌業務
罪，處有期徒刑貳年。緩刑伍年，並應於判決確定之日起貳年內
向公庫支付新臺幣拾伍萬元。
戊○○共同犯銀行法第125條第1項後段之非法辦理國內外匯兌業務
罪，處有期徒刑壹年拾月。
丁○○共同犯銀行法第125條第1項後段之非法辦理國內外匯兌業務
罪，處有期徒刑壹年拾月。緩刑肆年，並應於判決確定之日起貳
年內向公庫支付新臺幣拾萬元。
未扣案之庚○○犯罪所得新臺幣貳拾貳萬肆仟元，除應發還被害人
或得請求損害賠償之人外宣告沒收，於全部或一部不能沒收或不
宜執行沒收時，追徵其價額。
扣案之己○○犯罪所得新臺幣參佰陸拾壹萬壹仟零參拾參元、丙○○
犯罪所得新臺幣貳拾萬參仟元、戊○○犯罪所得新臺幣肆萬伍仟元
、丁○○犯罪所得新臺幣捌萬元，除應發還被害人或得請求損害賠
償之人外宣告沒收。
扣案之附表二所示扣案物品有於沒收欄標示「沒收」之物品均沒
收。
附表二編號20所示第三人乙○○所有之物不予沒收。
    犯 罪 事 實
一、己○○於民國109年8月起，基於發起、主持、操縱及指揮犯罪
    組織之犯意，成立以非法辦理國內外匯兌業務具有持續性、
    牟利性、有結構性之地下匯兌組織。戊○○、庚○○、甲○○(本
    院通緝中)、丁○○、丙○○分別基於參與犯罪組織之犯意於附
    表一所示參與期間加入該組織，均受僱於己○○，而負責附表
    一所示工作。
二、謝濠全等6人均明知除法律另有規定外，非依銀行法許可登
    記之銀行，不得辦理國內、外匯兌業務（即俗稱「地下匯兌
    」），竟共同基於非法辦理國內外匯兌業務之犯意聯絡，自
    109年8月間起至110年3月22日為警查獲時止，非法辦理臺灣
    與大陸地區、越南間新臺幣與人民幣、越南盾之匯兌業務，
    其經營方式為己○○配合越南當地之不詳同業（俗稱水房），
    將需要交付越南盾交易之客戶，由「水房」將越南盾交付給
    客戶指定之人，客戶則依水房計算之匯兌金額加碼換算成人
    民幣、新臺幣或虛擬貨幣泰達幣(下稱U幣)，匯入己○○提供
    之大陸地區人頭帳戶、由庚○○、丁○○或甲○○前往收取新臺幣
    或以電磁紀錄將U幣交由己○○持有；若有需要交付人民幣或
    新臺幣交易之客戶則由己○○提供之大陸地區人頭帳戶將人民
    幣或由己○○指示庚○○、丁○○或甲○○前往交付新臺幣給客戶指
    定之人，客戶則依之匯兌金額加碼換算成人民幣、越南盾、
    新臺幣或U幣，將人民幣直接匯入己○○提供之大陸地區人頭
    帳戶、匯入越南水房、由庚○○、丁○○或甲○○前往收取新臺幣
    或以電磁紀錄將U幣交由己○○持有，以此方式賺取匯差，而
    共同非法辦理地下匯兌業務金額約新臺幣(下同)6億2,093萬
    1,576元，獲取不法利益約3,611,033元。嗣警循線於110年3
    月22日持本院法官核發之搜索票執行搜索，分別在己○○、戊○○、丙○○、丁○○住處及庚○○租屋等處扣得如附表二所示物品
    ，始查獲上情。
    理  由
甲、有罪部分：
壹、程序事項：
一、按被告以外之人於檢察事務官、司法警察（官）調查中所為
    之陳述，與審判中不符時，其先前之陳述具有較可信之特別
    情況，且為證明犯罪事實存否所必要者，得為證據，刑事訴
    訟法第159條之2定有明文。是被告以外之人於司法警察（官
    ）調查時所為之陳述，雖屬傳聞證據，倘檢察官以證人警詢
    之陳述為起訴被告犯罪之依據，而被告否認其證據能力，法
    院依法傳喚調查時，如先前之陳述與審判中不符，而具備「
    可信性」及「必要性」二要件，仍例外認有證據能力，得採
    為論罪證據。查：
 1、被告丙○○於110年3月22日警詢中證稱：我在住處幫庚○○(綽
    號：豪哥、通訊軟體暱稱：火腿)從事會計記帳。工作內容
    為每天幫庚○○算他本國及國外銀行帳戶的金錢流向；他的工
    作是指使我轉帳人民幣至大陸帳戶；我跟庚○○聯絡的方式是
    用telegram，我的暱稱(小海豹)，庚○○暱稱(火腿)，經由庚○○與我聯繫，他每天會貼轉帳單給我，由我幫他記錄當天的
    轉帳流向、金額等語(見嘉市警刑大科偵字第1101803871號
    卷一第319頁至第325頁)、於110年4月21日警詢中證稱：我
    有協助操作過庚○○提供之3個大陸銀行帳戶(戶名均為林蘇育
    )，帳冊資料都是庚○○透過通訊軟體Telegram傳給我的等語(
    見嘉市警刑大科偵字第1101803871號卷一第328頁至第330頁
    )與被告丙○○於本院審理中證稱：我不確定「火腿」的人就
    是庚○○等語(見本院卷二第101頁)已有不同，然查被告丙○○
    於本院審理中稱於警詢中之陳稱係出於自由意思的陳述，沒
    有遭到刑求逼供等語(見本院卷三第52頁)，況參以被告庚○○
    先於111年2月17日準備程序中坦承銀行法犯行(見本院卷一
    第140頁)，後於111年4月8日準備程序中為不知情的辯稱(見
    本院卷一第311頁)並聲請傳訊被告丙○○為證人後，被告丙○○
    方出現模糊被告庚○○分工角色的說詞，顯然審判中已受到他
    人影響，況參以被告丙○○於警詢時係單獨與警員製作筆錄，
    於審判中尚有其證述述及被告到庭，審訊之壓力不言可喻，
    可見被告丙○○之警詢筆錄有特別之可信性，且為證明犯罪事
    實存否所必要，應具有證據能力，故被告庚○○之辯護人康志
    遠律師爭執此部分證據能力，尚非有據。
 2、被告戊○○於110年3月23日於警詢中稱：我都是聽從吳達明及
    庚○○指示使用大陸帳戶轉帳人民幣，報酬也是庚○○給我等語
    (見嘉市警刑大科偵字第1101803871號卷一第426頁至第427
    頁)與被告戊○○於本院審理中證稱：我沒有在做地下匯兌、
    我沒有幫地下匯兌作帳、過程我都不知道，我只有作帳，己○○叫我寫什麼我就寫，我沒有幫庚○○工作，沒有經由庚○○指
    示匯人民幣等語(見本院卷二第133頁至第141頁)已有不同，
    然查被告戊○○於本院審理中稱於警詢中之陳稱係出於自由意
    思的陳述，沒有遭到刑求逼供等語(見本院卷三第52頁)，況
    參以被告庚○○先於111年2月17日準備程序中坦承銀行法犯行
    (見本院卷一第140頁)，後於111年4月8日準備程序中為不知
    情的辯稱(見本院卷一第311頁)並聲請傳訊被告戊○○為證人
    後，被告戊○○方改口模糊被告庚○○分工角色的說詞，顯然審
    判中已受到他人影響，況參以被告戊○○於警詢時係單獨與警
    員製作筆錄，於審判中尚有其證述述及被告到庭，審訊之壓
    力不言可喻，可見被告戊○○之警詢筆錄有特別之可信性，且
    為證明犯罪事實存否所必要，應具有證據能力，故被告庚○○
    之辯護人康志遠律師爭執此部分證據能力，尚非有據。
 3、被告丁○○於110年3月23日於警詢中稱：我一開始以銷售聚寶
    盆及藝品為主，後來聽到庚○○在電話中跟人談論地下匯兌的
    事情，有向他詢問，庚○○回說這是匯水，後來我在藝品店銷
    售業績不好，庚○○便開口跟我說要提高底薪，但要幫他跑腿
    (匯款及拿錢)給他指定的人，我匯款的帳戶都是庚○○寫在紙
    上或是透過通訊軟體telegram傳給我等語(見嘉市警刑大科
    偵字第1101803871號卷二第542頁至第543頁)與被告丁○○於
    本院審理中證稱：我主要是幫庚○○匯款是在做虛擬貨幣(泰
    達幣)、貸款及骨董藝品，沒有地下匯兌，我當時以為虛擬
    貨幣就是地下匯兌等語(見本院卷二第123頁)已有不同，然
    查被告丁○○於本院審理中稱於警詢中之陳稱係出於自由意思
    的陳述，沒有遭到刑求逼供等語(見本院卷三第52頁)，況參
    以被告庚○○先於111年2月17日準備程序中坦承銀行法犯行(
    見本院卷一第140頁)，後於111年4月8日準備程序中為不知
    情的辯稱，並稱僅作虛擬貨幣買賣(見本院卷一第311頁)並
    聲請傳訊被告丁○○為證人後，被告丁○○方改口附和被告庚○○
    之說詞，顯然審判中已受到他人影響，況參以被告丁○○於警
    詢時係單獨與警員製作筆錄，且製作三次筆錄，第一、二次
    筆錄中警方曾詢問被告丁○○訊息內關於匯兌的訊息，被告丁○○才於第三次坦承，實無可能搞混地下匯兌與虛擬貨幣買賣
    之區別及於審判中有其證述述及之被告到庭，審訊之壓力不
    言可喻，可見被告丁○○之警詢筆錄有特別之可信性，且為證
    明犯罪事實存否所必要，應具有證據能力，故被告庚○○之辯
    護人康志遠律師爭執此部分證據能力，尚非有據。
二、按組織犯罪防制條例第12條第1項中段規定：「訊問證人之
    筆錄，以在檢察官或法官面前作成，並經踐行刑事訴訟法所
    定訊問證人之程序者為限，始得採為證據。」此為刑事訴訟
    證據能力之特別規定，且較92年2月6日修正公布，同年9月1
    日施行之刑事訴訟法證據章有關傳聞法則之規定更為嚴謹，
    自應優先適用。依上開規定，證人於警詢時之陳述，於違反
    組織犯罪防制條例案件，即不具證據能力，不得採為判決基
    礎（最高法院104年度台上字第203號判決意旨參照）。從而
    ，本件證人於警詢時之陳述，就認定違反組織犯罪防制條例
    之事實部分，不具證據能力，而無刑事訴訟法第159條之2、
    第159條之3等規定之適用。
三、刑事訴訟法第159條之5規定，被告以外之人於審判外之陳述
    ，雖不符前4條之規定，而經當事人於審判程序同意作為證
    據，法院審酌該言詞陳述或書面陳述作成時之情況，認為適
    當者，亦得為證據。當事人、代理人或辯護人於法院調查證
    據時，知有第159條第1項不得為證據之情形，而未於言詞辯
    論終結前聲明異議者，視為有前項之同意。本判決以下所引
    用之傳聞證據，檢察官、被告己○○、庚○○、丙○○、戊○○、丁○○及其等辯護人及第三人於審判程序對於本院所引用之供述
    證據均同意有證據能力(見本院卷一第375頁至第382頁、本
    院卷三第148頁至第149頁、第230頁)，且本院審酌該等證據
    作成時之情況，並無違法取證之情形，又與本案有關聯性，
    認為以之作為證據應屬適當，均具有證據能力。
四、另其餘本判決所採之非供述證據亦均經法定程序取得，無不
    得為證據之情形，自均有證據能力。
貳、實體事項：
一、訊據被告己○○固坦承上開發起組織犯罪及銀行法第125條第1
    項前段之事實，惟矢口否認有何銀行法第125條第1項後段之
    事實，並辯稱及其辯護人辯護稱：被告己○○僅經營越南盾與
    人民幣之匯兌，並無經營新臺幣與人民幣之匯兌，係為買賣
    虛擬貨幣而收取及交付新臺幣，另本件係屬地下匯兌案件與
    銀行法第125條第1項後段之修正理由係針對違法吸金案件而
    增修不同，違法吸金與地下匯兌行為兩者的行為目的與造成
    損害相差甚遠，若將地下匯兌亦納入「一億條款」條款之適
    用，有違比例原則(見本院卷一第161頁至第165頁、第180頁
    、第293頁至第299頁；本院卷三第50頁、第153頁至第155頁
    )；被告庚○○固坦承受被告己○○聘僱處理貨款、藝品及虛擬
    貨幣買賣事宜，是聽從己○○指示交付台幣及請丁○○收台幣，
    己○○也有請我轉達丙○○要匯人民幣給己○○指定之人，我也有
    幫己○○打電話給大陸的銀行問己○○三個大陸帳戶、己○○拿台
    幣叫我去買虛擬貨幣再交給丙○○記帳等語，惟矢口否認有何
    違反銀行法第125條第1項及參與組織犯罪之犯行，並辯稱及
    其辯護人辯護稱：被告庚○○並未參與己○○地下匯兌之事，僅
    有處理收付台幣，且證人丙○○、丁○○的說詞及被告庚○○雖曾
    加入群組、交付被告丙○○U盾及代替己○○詢問大陸帳戶之事
    ，但仍無法證明被告庚○○對於己○○從事地下匯兌事宜知悉及
    有參與等語(見本院卷一第378頁、本院卷三第233頁至第235
    頁、第237頁至第250頁)；被告丙○○固坦承有違反銀行法第1
    25條第1項前段及參與組織犯罪犯行，惟矢口否認有何銀行
    法第125條第1項後段犯行，並辯稱及其辯護人辯護稱：銀行
    法第125條第1項後段之規定應該重在犯罪所得達1億元以上
    對於金融秩序之危害，且地下匯兌對於金融秩序所造成之危
    害尚難與非法辦理「收受存款」行為之不法內涵、侵害法益
    之範圍大小及金融秩序的危害均非可等同視之，所以本件應
    不包含在銀行法第125條第1項後段之規範目的中等語(見本
    院卷一第180頁、第301頁至第304頁、第311頁、本院卷三第
    50頁、第155頁)；被告戊○○及被告丁○○均固坦承有銀行法第
    125條第1項前段及參與組織犯罪，惟矢口否認有何銀行法第
    125條第1項後段之犯行，並辯稱及其等辯護人辯護稱：銀行
    法第125條第1項後段之一億元以上應以被告明知或可得知悉
    為要件，而被告戊○○僅每月代丙○○記帳三至四次及被告丁○○
    用其中國信託帳戶幫庚○○匯款給他人，無從知悉上手之操作
    模式、規模或獲利，依照被告戊○○上班日的帳冊及被告丁○○
    匯款明細，其二人所知悉的匯款金額應未超過1億元(見本院
    卷二第329頁至第340頁、本院卷三第50頁至第51頁、第156
    頁)等語。經查：
(一)己○○於109年8月起成立以非法經營辦理國內外匯兌業務具有
    持續性、牟利性、有結構性之地下匯兌組織，並招募戊○○、
    甲○○(本院通緝中)、丁○○、丙○○於附表一所示期間及工作分
    工加入該組織，均受僱於己○○，而自109年8月間起至110年3
    月22日為警查獲時止，非法辦理大陸地區、越南間之人民幣
    、越南盾之匯兌業務，其經營方式為己○○配合越南當地之不
    詳同業（俗稱水房），將需要交付越南盾交易之客戶，由「
    水房」將越南盾交付給客戶指定之人，客戶則依水房計算之
    匯兌金額加碼換算成人民幣或U幣，匯入己○○提供之大陸地
    區人頭帳戶或以電磁紀錄將U幣交由己○○持有；若有需要交
    付人民幣之客戶則由己○○提供之大陸地區人頭帳戶將人民幣
    匯給客戶指定之人，客戶則依之匯兌金額加碼換算成越南盾
    或U幣，將越南盾匯入越南水房或以電磁紀錄將U幣交由己○○
    持有，以此方式賺取匯差，以此方式賺取匯差，而共同非法
    辦理地下匯兌業務金額約6億2,093萬1,576元，獲取不法利
    益約3,611,033元一情。
 1、業據被告己○○於本院審理中坦承不諱，業如上述，及於警詢
    及偵查中自承：我幫在越南的大陸人將資金匯回大陸的指定
    帳戶，而在越南的大陸人會交代小弟在臺灣拿給我，我提供
    丙○○大陸的帳戶，但轉不過去，我叫丙○○負責操作，丙○○負
    責記帳打款，帳冊也是他保管；庚○○也是工作成員負責USDT
    泰達幣的買賣打款，庚○○會跟丁○○協調誰去收錢；門號0000
    000000號持用人庚○○與門號0000000000持用人丙○○於109年1
    2月22日、110年1月21日、2月2日之通訊監察譯文是庚○○跟
    丙○○聯繫作匯水帳的內容，地下匯兌的細節去收人民幣10萬
    元，加3碼0.03賣出賺價差，客戶名冊就是透過手機app(飛
    機:telegram)，有交易才會拉群組，我跟上游也是以telegr
    am對帳，我在大陸那邊沒有人就是中國郵政帳戶，銀行名稱
    及帳號要問丙○○，工作成員還有甲○○剛加入的，通訊軟體的
    聯繫內容都是地下匯兌的事情；在丙○○電腦內發現的帳冊，
    我是利用Telegram及Line等網路通訊軟體在越南從事地下匯
    兌，我在臺灣配合越南認識的大陸人經營同業(俗稱水房)，
    再接洽有在越南做生意的大陸人，將需要與當地越南人現金
    匯兌交易的客戶，搓合他們與當地同業(俗稱水房)相互放款
    及收款，我再從中收取匯兌金額的3碼，再將每天成功的金
    額跟利潤，匯由越南水房傳至通訊軟體，丙○○根據每天會根
    據在群組內的數字金額作帳，在越南同業水房成員有2人，
    臺灣有我本人及丙○○，庚○○只有在我很忙時才會加入群組，
    替我聯繫匯兌交易工作，完成後就將他退出群組，而大部分
    我都授權等語(見嘉市警刑大科偵字第1101803871號卷一第5
    頁至第13頁)；於偵查中證稱：有做越南幣及人民幣的地下
    匯兌工作，用匯差，人民幣是用三碼、越南盾是用四碼，U
    幣都是用現金買，庚○○、丁○○及甲○○都是幫我去跟臺灣的客
    戶收錢及交錢。丙○○是會計，大陸地區沒有固定跟哪個配合
    ；越南盾是跟當地台商配合，對帳大陸人民幣部分，直接在
    大陸用人民幣匯款，越南盾部分，我們也是收台幣，然後請
    我們配合的越南台商匯款給當地的越南帳戶，戊○○也知道我
    在做地下匯兌，丙○○放假時，就由戊○○幫忙做等語(見他字
    第2533號卷第97頁至第99頁)。
 2、業據被告丙○○於本院審理中坦承不諱，業如上述，及於警詢
    及偵查中自承：所查扣電腦一整組是我本人所有，為工作記
    帳所用，我是幫庚○○工作記帳，每天幫庚○○算他本國及國外
    銀行帳戶的金錢流向，每月月薪為2萬9,000元，由庚○○每月
    拿給我，我有幫己○○及受庚○○指示以U盾從事國外銀行的轉
    帳，只轉過人民幣，跟幫庚○○記帳越南盾，我在跟庚○○的譯
    文中就是我們平常轉帳境外工作內容的對話及要我更新境外
    報表，戊○○跟我一樣是記帳，如我有休假就由戊○○代理，我
    是在109年9月初加入，每天庚○○會貼帳單給我，我整理好人
    民幣，我每日放在群組對帳，沒有另外做帳冊，另我有將越
    南盾的帳冊放在我的google雲端。我們在Telegram通訊軟體
    有群組，我記帳後會貼上去群組供大陸客戶對帳，另越南盾
    就不會貼上群組，我們是以匯率差來賺取高低價。收取客人
    新臺幣的部分，都是庚○○去收款，大陸那邊配合匯兌、金融
    帳戶等都是庚○○告訴我；也有經營U幣的記帳工作等語(見嘉
    市警刑大科偵字第1101803871號卷一第319頁至第325頁、第
    329頁、他字第2533號卷第210頁至第213頁)。
 3、業據被告戊○○於本院審理中坦承不諱，業如上述，及於警詢
    及偵查中自承：在110年2月2日丙○○所持用門號0000000000
    號與庚○○所持用門號0000000000號中所提及要「華姐」更新
    地下匯兌帳戶統計表中的「華姐」是我本人，我在丙○○放假
    的時候有需要做統計報表統計工作，我就會幫忙做，我也會
    聽從庚○○指示使用大陸帳戶轉帳人民幣，是庚○○給我薪水，
    我是從110年1月開始做；做完帳之後就給越南人看，傳給越
    南客戶，越南人會在手機內的群組說，要匯多少越南幣，我
    看到後就會通知越南配合的人，越南那邊匯錢後，會把匯款
    證明傳給我，我再把匯款證明傳給臺灣的越南客戶看，我製
    作的方式都是丙○○教我的，越南客戶越南盾交易成功後，由
    庚○○去收等值的台幣等語(見嘉市警刑大科偵字第110180387
    1號卷一第422頁至第428頁、他字第2533號卷第72頁至第76
    頁)。
 4、被告丁○○於本院審理中坦承不諱，業如上述，及於警詢及偵
    查中自承：我一開始是以銷售聚寶盆及藝品為主，後來聽到
    庚○○在電話中有跟人談及地下匯兌的事情，我便有向他詢問
    ，庚○○說這是匯水，後來庚○○要我負責跑腿給他指定的人，
    每次給我的紙袋幾乎都是現金或是匯款，匯款的帳戶都是庚○○透過telegram傳給我的，我有聽從庚○○的指示拿現金交給
    黃惠雯，我印象中每次是十萬至幾十萬間等語(見嘉市警刑
    大科偵字第1101803871號卷二第542頁至第544頁、他字第25
    33號卷第148頁至第150頁)。　　　　
 5、核與證人吳達明於警詢中證稱：我會用我的中國大陸帳戶轉
    到庚○○的中國大陸帳戶，這是庚○○跟我借的，再由庚○○購買
    虛擬貨幣，之後他會再還我人民幣或台幣，匯到我大陸的帳
    戶或交付現金給我，我也有幫忙庚○○打電話給戊○○要他轉帳
    人民幣去大陸的帳戶買虛擬貨幣等語(見嘉市警刑大科偵字
    第1101803871號卷第284頁至第285頁、他字第2533號卷第二
    第32頁至第33頁)、證人鍾旻哲於警詢中及偵查中證稱：因
    為我積欠己○○金錢所以幫己○○找虛擬貨幣及人民幣，我只負
    責牽線，而綽號火腿之人經我指認後是庚○○等語(見嘉市警
    刑大科偵字第1101803871號卷二第632頁至第636頁、他字第
    2533號卷二第77頁)、證人盧昱辰於警詢及偵查中證稱：警
    方在車號000-0000號自用小客車中所查扣的580萬3,500元，
    是己○○放在車內要我開去買U幣，之前有過3次交易金額都是
    數百萬元，己○○會提供對方紙鈔號碼正確後我就將錢交付等
    語(見嘉市警刑大科偵字第1101803871號卷二第718頁至第72
    2頁、偵字第4591號卷一第69頁至第70頁)、證人黃惠雯於警
    詢中證稱：我是透過哥哥黃全賢與己○○、庚○○及丁○○認識，
    我哥哥在國外的錢是透過己○○、庚○○及丁○○再轉交現金到我
    手上，譯文中就是業務庚○○跟我通話，另我哥哥有叫人拿錢
    給我叫我匯往大陸等語(見嘉市警刑大科偵字第1101803871
    號卷二第765頁至第769頁)，就己○○集團有進行人民幣及虛
    擬貨幣兌換及匯款部分大致相符。
 6、此外復有行動電話門號0000000000000號通訊監察譯文（110
    年1月20日至1月21日）、門號0000000000000號通訊監察譯
    文(110年1月16日至2月27日)、吳達明之行動電話門號00000
    00000號通訊監察譯文(108年10月22日至109年3月4日、109
    年12月22日至110年3月5日)、己○○之行動電話門號00000000
    00號通訊監察譯文(109年12月18日至3月11日)、庚○○之行動
    電話門號0000000000號通訊監察譯文(109年1月23日至109年
    4月10日、109年12月21日至110年3月8日)、丙○○之行動電話
    門號0000000000號通訊監察譯文(110年1月16日至110年2月7
    日)、丁○○之行動電話門號0000000000號通訊監察譯文(110
    年2月18日至2月19日)、丙○○之電腦主機內記帳用EXCEL檔翻
    拍照片6幀、丁○○之中國信託銀行存款存摺封面暨內頁交易
    明細、嘉義市政府警察局刑事警察大隊搜索扣押筆錄、扣押
    物品目錄表各7份(己○○、庚○○、丙○○、戊○○、丁○○、盧昱辰
    、甲○○)、00000000-ip01證物資訊及鑑識分析暨照片(持有
    人:鍾旻哲，手機號碼000000000000，IMEI碼:000000000000
    000)、00000000-ip02證物資訊及鑑識分析暨照片(持有人:
    戊○○，手機號碼000000000000，IMEI碼:000000000000000)
    、00000000-ip03證物資訊及鑑識分析暨照片(持有人:己○○
    ，手機號碼000000000000，IMEI碼:000000000000000)、000
    00000-ip04證物資訊及鑑識分析暨照片(持有人:己○○，手機
    號碼無，IMEI碼:000000000000000)、00000000-ip05證物資
    訊及鑑識分析暨照片(持有人:己○○，手機號碼:00000000000
    0，IMEI碼:000000000000000)、00000000-ip06證物資訊及
    鑑識分析暨照片(持有人:己○○，手機號碼無，IMEI碼:00000
    00000000)、00000000-ip07證物資訊及鑑識分析暨照片(持
    有人:黃惠雯，手機號碼0000000000，IMEI碼:000000000000
    000)、00000000-ip08證物資訊及鑑識分析暨照片(持有人:
    丙○○，手機號碼0000000000，IMEI碼:000000000000000)、0
    0000000-ip09證物資訊及鑑識分析暨照片(持有人:庚○○，手
    機號碼0000000000，IMEI碼:000000000000000)、00000000-
    ad01證物資訊及鑑識分析暨照片(持有人:庚○○，IMEI碼:000
    000000000000、IMEI碼2:000000000000000)、00000000-ip1
    1證物資訊及鑑識分析暨照片(持有人:盧昱晨，手機號碼000
    0000000，IMEI碼:000000000000000)、00000000-pc02證物
    資訊及鑑識分析暨照片(持有人:戊○○，主機)及自被告丙○○
    所有之桌上型電腦存放之帳冊資料（詳附表三）(見嘉市警
    刑大科偵字第1101803871號卷一第18頁至第32頁、第38頁至
    第60頁、第224頁至第226頁、第240頁至第254頁、第341頁
    至第346頁；嘉市警刑大科偵字第1101803871號卷二第545頁
    、第586頁至第588頁、第841頁至第847頁、第849頁至第919
    頁；數位鑑識報告卷一第5頁至第200頁；數位鑑識報告卷二
    第5頁至第95頁），足認被告己○○、丙○○、戊○○、丁○○此部
    分任意性自白與事實相符，此部分事實應可認定。至公訴意
    旨認經地下匯兌所獲得之犯罪所得為357萬0,326元，然依上
    開被告丙○○之帳冊及於本院中之說明計算，應為361萬1,033
    元及依上開帳冊及被告己○○、庚○○及丙○○等人之說明本件的
    匯兌模式亦有包含收受U幣部分，公訴意旨應予更正及補充
    。
(二)該集團除越南盾與人民幣之匯兌外，也有辦理與新臺幣間之
    匯兌事宜一情，亦經被告己○○上開自承:人民幣是用三碼，
    盾是四碼，庚○○、丁○○及甲○○都是幫我去跟臺灣的客戶收錢
    及交錢。大陸地區沒有固定跟哪個配合；對帳大陸人民幣部
    分，直接在大陸用人民幣匯款，越南盾部分，我們也是收台
    幣，然後請我們配合的越南台商匯款給當地的越南帳戶等語
    ；被告丙○○自承：我是在109年9月初加入，每天庚○○會貼帳
    單給我，我整理好人民幣，我每日放在群組對帳，沒有另外
    做帳冊，另我有將越南盾的帳冊放在我的google雲端。我們
    在Telegram通訊軟體有群組，我記帳後會貼上去群組供大陸
    客戶對帳，另越南盾就不會貼上群組，我們是以匯率差來賺
    取高低價。收取客人新臺幣的部分，都是庚○○去收款，大陸
    配合那邊匯兌、金融帳戶等都是庚○○告訴我等語，均業如上
    述、被告庚○○亦於本院準備程序中坦承不諱(見本院卷一第1
    40頁)及於警詢及偵查中自承:我是在109年4月就加入，負責
    替老闆己○○向客戶收取新臺幣款項，丙○○則是聽從我的指示
    以U盾從事國外銀行人民幣轉帳，帳戶林蘇育，帳號:0000-0
    000-0000-0000-00、0000-0000-0000-0000-000及0000-0000
    -0000-0000-000，3個大陸銀行帳戶就是我從事地下匯兌的
    帳戶，110年1月5日我與呂秉穎的監聽譯文是我向呂秉穎收
    取款項後就將U幣轉給他，我也有聽從己○○的指示將新臺幣8
    5萬2,000元交給黃惠雯，丙○○做的帳是己○○指示我，我再指
    示丙○○等語(見嘉市警刑大科偵字第1101803871號卷一第163
    頁至第172頁、他字第2533號卷第175頁至第177頁)，核與證
    人黃惠雯於上開警詢中證稱：有取得哥哥從國外交由己○○、
    庚○○及丁○○轉交現金給我等語相符，業如上述。另自被告庚○○所持用0000000000000號通訊監察譯文編號5提及帳戶名稱
    林蘇育的大陸金融帳號遭鎖，庚○○詢問該如何解鎖等情；被
    告庚○○所持用門號0000000000號通訊監察譯文編號1、12、1
    3、56、77提及告知丙○○傳遞帳冊訊息、轉帳及對帳更新或
    是請「華姐」協助等情、編號4至7銀行告知聯繫0000-0000-
    0000-0000-00帳戶無法轉錢事宜等情、編號40-42聯繫呂秉
    穎交付錢事宜、編號58-59、82-87與證人黃惠雯聯繫交付現
    金85萬2,000元等情、編號88與不詳人士通話前提及帳冊內
    客戶綽號阿嫂、萬通、楠仔坑、造橋及埔里客戶名稱的款項
    ；同案被告吳達明所持用門號0000000000號通訊監察譯文編
    號14提及暱稱華姐之戊○○使用大陸金融帳戶轉「草」給吳達
    明之大陸帳戶等情；被告己○○所持用門號0000000000通訊監
    察譯文編號9提及己○○指示丙○○使用庚○○之大陸帳戶無法轉
    帳等語(見嘉市警刑大科偵字第1101803871號卷一第19頁、
    第24頁、第26頁、第38頁至第40頁、第44頁、第46頁、第49
    頁至第50頁）及被告己○○與綽號「檜霖」的telegram對話照
    片編號2、3；與綽號「智」的telegram對話照片編號4、5；
    與綽號「RMB VND」的telegram對話照片編號9、10；與388
    群組skype對話照片編號14至24；與花落無聲藝品工訪群組
    的telegram對話照片編號26至27；US-越南-32群組telegram
    對話照片編號27至29；明台智能UBI訂購群組telegram對話
    照片編號37至38；846-群telegram對話照片編號43等均有關
    新臺幣、人民幣及U幣之匯兌之紀錄或匯率之訊息(見嘉市警
    刑大科偵字第1101803871號卷一第67頁至第70頁、第74頁至
    第75頁、第79頁至第92頁、第94頁至第96頁、第104頁至第1
    05頁、第110頁)，此部分事實亦可認定。
(三)庚○○對上開越南盾、人民幣、新臺幣及U幣間的匯兌進行模
    式均知悉及有參與一情，業據被告庚○○於本院準備程序中及
    警偵均坦承負責替老闆己○○向客戶收取新臺幣款項，丙○○則
    是聽從我的指示以U盾從事國外銀行人民幣轉帳及做帳等情
    ，業如上述，另被告庚○○於警詢中亦稱：從我門號00000000
    00號行動電話中擷取出的telegram帳號是我本人使用，而對
    話中暱稱「火腿」是我本人，而在Wechat中我跟「Z」的對
    話紀錄，Z是丙○○，所提到的帳戶所有人是一名越南人，這
    是公司提供給我的帳號，我在公司擔任的角色及分工是負責
    收錢，因此我把該帳號傳送給丙○○，請丙○○把越南盾匯入該
    帳戶，我再向客人拿新臺幣因此我把拿新臺幣回來等語(見
    嘉市警刑大科偵字第1101803871號卷一第163頁至第164頁)
    ，核與被告己○○上開於警偵中證稱:會將庚○○加入群組，替
    我聯繫匯兌交易工作，大部分我都授權等情及被告丙○○上開
    警詢我有幫己○○及受庚○○指示以U盾從事國外銀行的轉帳，
    只轉過人民幣，跟幫庚○○記帳越南盾等情相符及被告丙○○於
    警詢中稱：被告庚○○門號0000000000號之通訊監察譯文編號
    第56號內所提及差8千400萬是指越南盾還沒轉到客戶帳戶等
    語(見嘉市警刑大科偵字第1101803871號卷一第321頁)及證
    人吳達明於上開警詢中證稱:有借庚○○中國大陸帳戶匯款等
    情相符，此外復有上開庚○○之行動電話門號0000000000號通
    訊監察譯文提及8千400萬、庚○○telegram的對話紀錄編號3
    、4(見嘉市警刑大科偵字第1101803871號卷一第46頁至第22
    8頁)、庚○○與暱稱「Z」之Wechat對話紀錄照片編號09至10
    提及匯款的越南帳戶、楠梓(按:客戶)及草(按:人民幣)之訊
    息(見嘉市警刑大科偵字第1101803871號卷一第231頁)、上
    開己○○之388群組skype對話照片編號14至24及己○○之二05-U
    群telegram對話編號39、40號及己○○之金妍04群telegram對
    話編號41、己○○之順鑫BCtelegram對話編號42號均有出現「
    火腿」進行人民幣、U幣匯兌(見嘉市警刑大科偵字第110180
    3871號卷一第80頁至第89頁、第106頁至第109頁)，且上開
    群組內「火腿」所使用圖像與被告庚○○所使用之telegram之
    圖像相同及被告丙○○主機中就記載越12之EXCEL檔案擷取照
    片中確實有「楠梓」的客戶名稱及註明「草庫」擷取照片中
    確實有吳達明大陸金融帳戶、林蘇育0000-0000-0000-0000-
    00、0000-0000-0000-0000-000及0000-0000-0000-0000-000
    之大陸金融帳戶等情(見嘉市警刑大科偵字第1101803871號
    卷一第382頁至第384頁)，可知被告庚○○確實對上開越南盾
    、人民幣、新臺幣及U幣間的匯兌進行模式均知悉及有參與
    一情應可認定，且應係聽從被告己○○之指揮工作，公訴意旨
    認被告庚○○係擔任指揮的工作，容有誤認。
(四)㈠、按銀行法第125條第1項於民國107年1月31日修正公布。
    原條文「違反第29條第1項規定者，處3年以上10年以下有期
    徒刑，得併科新臺幣1千萬元以上2億元以下罰金。『其犯罪
    所得』達新臺幣1億元以上者，處7年以上有期徒刑，得併科
    新臺幣2千5百萬元以上5億元以下罰金。」修正為「違反第2
    9條第1項規定者，處3年以上10年以下有期徒刑，得併科新
    臺幣1千萬元以上2億元以下罰金。『其因犯罪獲取之財物或
    財產上利益』達新臺幣1億元以上者，處7年以上有期徒刑，
    得併科新臺幣2千5百萬元以上5億元以下罰金。」將加重處
    罰要件之1億元計算標準（又稱1 億元條款），由舊法之「
    犯罪所得」修正為「因犯罪獲取之財物或財產上利益」。依
    立法院106年12月18日第9屆第4會期財政委員會第22次全體
    委員所宣讀前次會議紀錄，說明上揭修正係將原以「犯罪所
    得」1億元以上作為加重處罰之構成要件，修正為「因犯罪
    獲取之財物或財產上利益」，以資與不扣除成本之刑法沒收
    新制「犯罪所得」相區別，俾利司法實務向來以扣除成本為
    主流見解之運作順利（見立法院公報第107卷第8期第265、3
    08、309 頁）。復參照此次修正理由載明：⑴、104 年12月3
    0日修正公布之刑法第38條之1第4項所定沒收之「犯罪所得
    」範圍，包括違法行為所得、其變得之物或財產上利益及其
    孳息，與原第1 項後段「犯罪所得」依立法說明之範圍包括
    因犯罪直接取得之財物或財產上利益、因犯罪取得之報酬、
    前述變得之物或財產上利益等，有所不同。⑵、查原第1項後
    段係考量犯罪所得達1億元對金融交易秩序之危害較為嚴重
    而有加重處罰之必要，惟「犯罪所得金額達1億元」之要件
    與行為人主觀之惡性無關，故是否具有故意或認識（即預見
    ），並不影響犯罪成立，是以犯罪行為所發生之客觀結果，
    即「犯罪所得」達法律擬制之一定金額時，加重處罰，以資
    懲儆，與前開刑法係因違法行為獲取利得不應由任何人坐享
    之考量有其本質區別。鑑於該項規定涉及罪刑之認定，為避
    免混淆，造成未來司法實務上犯罪認定疑義，該「犯罪所得
    」之範圍宜具體明確。另考量變得之物或財產上利益，摻入
    行為人交易能力、物價變動、經濟景氣等因素干擾，將此納
    入犯罪所得計算，恐有失公允，故宜以因犯罪行為時獲致之
    財物或財產上利益為計，不應因行為人交易能力、物價變動
    、經濟景氣等因素，而有所增減，爰修正第1項，以資明確
    。⑶、又「因犯罪取得之報酬」本可為「因犯罪獲取之財物
    或財產上利益」所包含，併此敘明等語。又銀行法第125條
    於108年4月17日再次修正公布，雖同條第1項未隨同修正，
    惟本次修正理由特別說明：⑴、近年來，違法吸金案件層出
    不窮，犯罪手法亦推陳出新，例如透過民間互助會違法吸金
    ，訴求高額獲利，或者控股公司以顧問費、老鼠會拉下線，
    虛擬遊戲代幣、虛擬貨幣「霹克幣」、「暗黑幣」等，或以
    高利息（龐氏騙局）與辦講座為名，或者以保本保息、保證
    獲利、投資穩賺不賠等話術，推銷受益契約，吸金規模動輒
    數10億，對於受害人損失慘重。⑵、原銀行法第125條第 1項
    「犯罪所得」的立法用語，容易導致法律適用上的混淆，甚
    至誤將犯罪所得於沒收脈絡的判斷標準，直接套用到經脈有
    別的加重本刑要件認定（1億元）。銀行法第125 條第1 項
    違法吸金罪「1億元條款」的定位於學理上有所爭議，有認
    為行為人必須對所有不法事實皆有預見始符罪責原則，故主
    張違法吸金者也必須對犯罪所得達1 億元以上有所預見始能
    論加重本刑，但實務採相反見解，不以行為人認識或預見其
    犯罪所得達1 億元為必要，故另有論者認為，1億元條款僅
    是加重量刑條件而已。⑶、1億元條款的立法本旨，在於吸金
    規模越大，影響社會金融秩序就越重大，更何況違法吸金本
    來就是空頭生意，所有資金都來自於被害人，若要全部扣除
    就根本沒有吸金所得，遑論還要達到1億元，顯然違反立法
    本旨。⑷、如本院104年度台上字第1號刑事判決所稱「違法
    吸金之規模，則其所稱『犯罪所得』，在解釋上應以行為人對
    外所吸收之全部資金、因犯罪取得之報酬及變得之物或財產
    上之利益為其範圍」，1億元條款既然重在吸金規模，考慮
    原始吸金總額度即可，加入瑣碎的間接利得計算反徒增困擾
    。亦即，被害人所投資之本金皆應計入吸金規模，無關事後
    已否或應否返還。再按如本院102年度第13次刑事庭會議決
    議認為，原吸收資金之數額及嗣後利用該等資金獲利之數額
    俱屬犯罪所得，不應僅以事後損益利得計算之，並無成本計
    算問題，無扣除之必要。以及102年度第14次刑事庭會議決
    議認為，被害人所投資之本金返還後，縱係由當事人約定，
    仍與計算犯罪所得無涉，自無庸扣除等語。可見銀行法第12
    5 條第1項後段文字雖經前述修正，但只是在界定所謂「1億
    元條款」範圍應如何認定，側重以其犯罪結果影響金融市場
    之紀律及秩序，及社會大眾權益重大，而有嚴懲之必要，與
    刑法上沒收相關規定係著眼於行為人自己因實行犯罪不能坐
    享實際犯罪所得應予剝奪之立法意旨不相混淆。㈡、銀行法
    第136 條之1 關於沒收規定，亦於107年1 月31日修正公布
    。原條文「犯本法之罪，因犯罪所得財物或財產上利益，除
    應發還被害人或得請求損害賠償之人外，屬於犯人者，沒收
    之。如全部或一部不能沒收時，追徵其價額或以其財產抵償
    之。」修正為「犯本法之罪，犯罪所得屬犯罪行為人或其以
    外之自然人、法人或非法人團體因刑法第38條之1第2項所列
    情形取得者，除應發還被害人或得請求損害賠償之人外，沒
    收之。」修正立法理由則謂：⑴、依刑法第38條之1第4項規
    定，犯罪所得包括「違法行為所得，其變得之物或財產上利
    益及其孳息」，其範圍較原規定完整，爰將「因犯罪所得財
    物或財產上利益」修正為「犯罪所得」。⑵、原規定沒收前
    應發還之對象有被害人及得請求損害賠償之人，較刑法第38
    條之1 第5 項之範圍廣，如刪除回歸適用刑法，原規定之「
    得請求損害賠償之人」恐僅能依刑事訴訟法第473條規定，
    於沒收之裁判確定後1 年內提出聲請發還或給付．保障較為
    不利，爰仍予維持明定。⑶、配合刑法第38條之1之犯罪所得
    沒收主體除犯罪行為人外，已修正擴及犯罪行為人以外之自
    然人、法人或非法人團體，及刑法沒收新制犯罪所得，爰作
    文字修正。⑷、又刑法修正刪除追繳及抵償之規定，統一替
    代沒收之執行方式為追徵，並依沒收標的之不同，分別於第
    38條第4 項及第38條之1第3項為追徵之規定，爰刪除後段規
    定，回歸適用刑法相關規定。因上揭修正後銀行法第136 條
    之1規定，乃刑法沒收新制生效之後始修正施行，自應優先
    適用修正後即現行銀行法第136 條之1 規定；至新修正規定
    未予規範之沒收部分，則仍回歸適用刑法沒收新制之相關規
    定等語。可知修正後之銀行法就違反本法犯罪所應沒收之不
    法利得，採取與刑法沒收新制之「犯罪所得」相同定義。㈢
    、銀行法所稱之匯兌業務，係指受客戶之委託而不經由現金
    之輸送，藉由與在他地之機構或特定人間之資金結算，經常
    為其客戶辦理異地間款項之收付，以清理客戶與第三人間債
    權債務關係或完成資金轉移之業務。其性質著重於提供匯款
    人與受款人間異地支付款項需求之資金往來服務，具支付工
    具功能。依商業實務運作，雙方給付匯兌款項為雙務契約，
    多於同時或短期內履行給付匯兌款項之義務。非法辦理國內
    外匯兌業務之犯罪模式，通常是由行為人以提供較銀行牌價
    優惠之匯率對外招攬客戶，利用匯款、收款兩端之銀行帳戶
    ，直接進行不同貨幣之匯率結算，行為人則從中賺取匯率差
    額、管理費、手續費或其他名目之報酬。於此情形下，匯款
    人僅藉由匯兌業者於異地進行付款，匯兌業者經手之款項，
    僅有短暫支配之事實，不論多寡，均經由一收一付而結清，
    匯款人並無將該匯款交付匯兌業者從事資本利得或財務操作
    以投資獲利之意，除非匯兌業者陷於支付不能而無法履約，
    其通常並未取得該匯付款項之事實上處分權，遑論經由一收
    一付結清後，該匯付款項之實際支配者係約定匯付之第三人
    ，更見匯兌業者並未取得該匯付款項之事實上處分地位。從
    而，匯兌業者所收取之匯付款項，應非銀行法第136條之1 
    所稱應沒收之「犯罪所得」，此處所稱「犯罪所得」係指匯
    兌業者實際收取之匯率差額、管理費、手續費或其他名目之
    報酬等不法利得。準此，銀行法第125 條第1 項後段之「犯
    罪所得（修正前）」或「因犯罪獲取之財物或財產上利益（
    修正後）」，屬於加重處罰之構成要件；同法第136 條之1 
    之「因犯罪所得財物或財產上利益（修正前）」或「犯罪所
    得（修正後）」，則為不法利得之沒收範圍。彼此立法目的
    不相同，解釋上，其範圍當亦有別。至就非法經營匯兌業者
    所經手之款項而言，雖應計算於銀行法第125 條第1 項之「
    因犯罪獲取之財物或財產上利益」內，惟非在同法第136 條
    之1 所稱應沒收之「犯罪所得」之列。(最高法院108年度台
    上字第2465號判決要旨參照)。由上開判決要旨可知，地下
    匯兌類型亦屬於銀行法第125條第1項後段可適用之類型，且
    計算方式係以匯付給客戶之金額計算有無達1億元，而非是
    以實際犯罪所得計算，且該1億元屬於加重處罰條件，不需
    被告明知或可得而知。是本件匯付與客戶之金額為6億2,093
    萬1,576元，且經計算依被告己○○、庚○○、丙○○、戊○○及丁○○參與期間計算均超過1億元，故本件被告己○○、丙○○、戊○○
    及丁○○4人均應符合銀行法第125條第1項後段之適用，故被
    告己○○、丙○○、戊○○及丁○○4人及其等辯護人就此部分辯稱
    應以實際犯罪所得計算1億元或被告僅知悉部分匯兌金額等
    ，均無可採，尚難為有利之認定。
(五)至被告己○○另以未經營新臺幣匯兌等語置辯及辯護人為其辯
    護，並稱從扣案之帳冊中，確實未看到人民幣與新臺幣的匯
    兌紀錄等語，然被告己○○確實有經營新臺幣匯兌事宜等情，
    均業如上述，且被告丙○○亦於上開警詢中證稱：人民幣匯兌
    部分並沒有帳冊都是傳在群組對帳，只有越南盾才有帳冊等
    語，是尚難以未有人民幣帳冊而為有利被告己○○之認定。另
    被告庚○○雖於本院審理中證稱：我的工作內容是收付台幣，
    是互助會、藝品跟虛擬貨幣，也常受己○○的要求收付互助會
    的錢，對於己○○有從事越南盾與人民幣之地下匯兌並不清楚
    等語(見本院卷三第67頁至第68頁)，然被告庚○○係先於準備
    程序中坦承犯行後，再否認犯行，且證詞與被告己○○辯詞相
    符，另且與上開本院認定被告己○○有從事新臺幣匯兌事實不
    符，尚難為被告己○○有利之認定。
(六)至被告庚○○以僅協助被告己○○收付台幣等語置辯，然被告庚○○前已於警偵及本院準備程序均坦承犯行，所辯已難盡信，
    另被告丙○○雖於本院審理中證稱：不確定「火腿」就是庚○○
    ，且對於與庚○○的通訊監察譯文中所提及之金錢是何意改稱
    不清楚等語(見本院卷二第101頁至第106頁)，與被告丙○○於
    警偵中對於被告庚○○的參與內容及工作分配，詳盡的陳述不
    同，且與客觀對話紀錄呈現不同，顯然有意維護被告庚○○；
    被告丁○○於本院審理中證稱：我主要是匯被告庚○○所講的U
    幣、貨款及骨董藝品，我也不知道錢的來源，我在警局說的
    匯水以為就是買U幣說等語(見本院卷二第123頁至第126頁)
    ，然被告蔡昱勳於本院審理中均坦承犯行，已跟其證稱有所
    出入，且參以被告丁○○於警詢時係單獨與警員製作筆錄，且
    製作三次筆錄，第一、二次筆錄中警方曾詢問被告丁○○訊息
    內關於匯兌的訊息，被告丁○○才於第三次坦承，實無可能搞
    混地下匯兌與虛擬貨幣買賣之區別等情，業如前述，可認證
    人丁○○於審判中之證詞，顯然有意維護被告庚○○；證人戊○○
    於本院審理中證稱：在偵查中具結後說是幫庚○○做帳是說謊
    ，是推卸責任給他等語(見本院卷二第137頁)，然證人戊○○
    於警偵審均坦承犯行，並無所謂將自己責任推卸給被告庚○○
    之情，證詞與常情不符；證人己○○於本院審理中證稱：庚○○
    僅收欠款、藝品及匯錢等語(見本院卷二第150頁)與被告己○○上開於警偵說明被告庚○○之分工及相關其他證據不符，顯
    然有維護被告庚○○之情，均不足為被告庚○○有利之認定。
二、綜上所述，被告己○○、庚○○、丙○○、戊○○及丁○○上開犯行均
    洵堪認定，均應依法論科。
參、論罪科刑：
一、核被告己○○所為係犯銀行法第125條第1項後段之非法辦理國
    內外匯兌業務罪及組織犯罪條例第3條第1項前段之發起犯罪
    組織罪；被告庚○○、被告丙○○、被告戊○○、被告丁○○所為均
    係犯銀行法第125條第1項後段之非法辦理國內外匯兌業務罪
    及組織犯罪條例第3條第1項後段之參與犯罪組織罪。公訴意
    旨已於起訴事實敘明組織的內涵及提及匯兌規模超過1億，
    僅於論罪科刑時漏論法條，並經本院告知被告5人及其等辯
    護人(見本院卷三第48頁、第190頁)，無礙被告5人及其等辯
    護人辯護權之行使，自得併與審理。又學理上所稱「集合犯
    」之職業性、營業性或收集性等具有重複特質之犯罪均屬之
    ，例如經營、從事業務、收集、販賣、製造、散布等行為概
    念者是。查被告係基於非法經營地下匯兌之犯意，向不特定
    客戶提供匯兌服務，賺取匯差而藉以牟利，均係於密集之時
    間、地點，持續侵害同一法益，且依社會通念，此種犯罪形
    態及銀行法第29條之1 、第29條條文構成要件之內涵，在本
    質上即具有反覆、延續性行為之特質，刑法評價上應為集合
    犯之實質上一罪，僅論以一非法辦理國內外匯兌業務罪。被
    告五人及同案被告甲○○及越南水房就上開非法辦理國內外匯
    兌業務罪，有犯意聯絡及行為分擔，均為共同正犯。被告5
    人均係以一行為觸犯數罪名，為想像競合犯，依刑法第55條
    規定，各從一重均論以銀行法第125條第1項後段之非法辦理
    國內外匯兌業務罪。
二、按犯銀行法第125條、第125條之2或第125條之3之罪，在偵
    查中自白，如自動繳交全部犯罪所得者，減輕其刑，銀行法
    第125條之4第2項前段定有明文。查被告己○○、被告丙○○、
    被告戊○○及被告丁○○，於偵查中對銀行法第125條第1項均自
    白犯罪，業如前述，被告己○○並於本院審理中稱：願以扣案
    之7,552,000元中就本院認定之犯罪所得自動繳回國庫等語(
    見本院卷三第155頁)、被告戊○○、被告丙○○及被告丁○○均已
    自動繳回犯罪所得等情，此有本院收據(111年贓證保字第3
    號、第7號、第8號)(見本院卷一第343頁、本院卷三第43頁
    、第163頁)，自應依上開規定減輕其刑。
三、按犯罪之情狀顯可憫恕，認科以最低刑度仍嫌過重者，得酌
    量減輕其刑，刑法第59條定有明文。其所謂「犯罪之情狀」
    ，與同法第57條規定科刑時應審酌之一切情狀，並非有截然
    不同之領域，於裁判上酌減其刑時，應就犯罪一切情狀（包
    括第57條所列舉之10款事項），予以全盤考量，審酌其犯罪
    有無可憫恕之事由，即有無特殊之原因與環境，在客觀上足
    以引起一般同情，以及宣告法定最低度刑，是否猶嫌過重等
    資為判斷（最高法院95年台上字第6157號判決意旨參照）。
    又所謂「顯可憫恕」，係指被告之犯行有情輕法重之情，客
    觀上足以引起一般人同情，處以法定最低刑度仍失之過苛，
    尚堪憫恕之情形而言。而違反銀行法第125條第1項後段之罪
    ，法定刑為7年以上期徒刑，得併科新臺幣二千五百萬元以
    上五億元以下罰金，刑度甚重，然違反銀行法非法經營收受
    存款業務之人，其原因動機不一，犯罪情節未必盡同，地下
    匯兌之規模有重大、輕微之別，造成社會危害之程度自各有
    異，法律科處此類犯罪，所設最低刑度卻同為7年以上有期
    徒刑。於此情形，倘依其情狀處以7年以下有期徒刑，即足
    以懲儆，並可達防衛社會之目的者，自非不可依客觀之犯行
    與主觀之惡性二者加以考量其情狀，是否有可憫恕之處，適
    用刑法第59條之規定酌量減輕其刑，期使個案裁判之量刑，
    能斟酌至當，符合比例原則。經查：
(一)被告己○○依銀行法第125條之4第2項前段減輕之後，刑度最
    輕可至有期徒刑3年6月，然參以被告己○○為本件地下匯兌的
    首腦人物，且對於是否有經營新臺幣的匯兌事宜仍有隱瞞，
    亦於本院審理中對於被告庚○○參與程度避重就輕，均業如上
    述，難認有情輕法重之情。
(二)被告丙○○、被告戊○○及被告丁○○依銀行法第125條之4第2項
    前段減輕之後，刑度最輕可至有期徒刑3年6月，然參以被告
    丙○○、被告戊○○及被告丁○○三人均領取被告己○○所給與之薪
    資，並無就匯兌行為再為抽成、抽傭，且被告丙○○就本案破
    獲後就相關事證均指述明確，而被告戊○○及被告丁○○亦屬地
    下匯兌中邊緣角色，若論以最輕有期徒刑3年6月之刑度，仍
    嫌過重，均爰依刑法第59條規定減輕其刑，併遞減之。　　
四、爰依被告等陳述、臺灣高等法院被告前案紀錄表及個人戶籍
    資料查詢結果、被告戊○○戶籍謄本審酌(見本院卷一第23頁
    至第36頁、第49頁至第58頁、第333頁；本院卷三第151頁至
    第152頁、第231頁至第232頁)：被告己○○五專畢業，已婚，
    有二名子女，目前做藝品店，和子女同住，經濟普通，前有
    賭博前科；被告庚○○大學畢業，未婚，無子女，待業，獨住
    ，經濟普通，前五年內有賭博前科；被告丙○○大學畢業，未
    婚，無子女，待業，和母親及妹妹同住，經濟勉持、前無同
    類型前科；被告戊○○專科畢業，已婚，有二名子女，現在車
    行幫忙，目前和子女同住，經濟勉持，五年內有賭博前科；
    被告丁○○大學畢業，未婚，無子女，現在養殖漁業，和母親
    同住，經濟勉持，前無前科等智識程度、生活狀況及素行及
    被告等四肢健全，正值青壯年，不思正途賺取所需，而以地
    下匯兌方式賺取匯差營利，擾亂金融秩序，匯兌規模達6億
    餘元，期間達7月所為屬不該，然兼衡被告己○○、被告丙○○
    、被告戊○○及被告丁○○四人均坦承部分犯行及被告己○○為首
    要人物、被告庚○○及被告丙○○為次要人物及被告戊○○及被告
    丁○○參與程度較低等一切情狀，各量處如主文所示之刑。
五、組織犯罪防制條例第3條第3項規定應於刑之執行前，令入勞
    動場所，強制工作，其期間為3年部分，因違反憲法比例原
    則及憲法明顯區隔原則之要求，與憲法第8條保障人身自由
    之意旨不符，經司法院釋字第812解釋宣告自解釋公布之日
    （即110年12月10日）起失其效力。是本案自無從再依經大
    法官解釋宣告失效之組織犯罪條例第3條第3項規定對被告宣
    告刑前強制工作，併予敘明。　　
六、被告丙○○及被告丁○○均未曾因故意犯罪受有期徒刑以上刑之
    宣告，有臺灣高等法院被告前案紀錄表2份在卷可稽，其等
    因一時失慮，致觸犯刑章，經此刑事追訴程序，當知警惕，
    信無再犯之虞，本院認所宣告之刑以暫不執行為適當，爰考
    量本案之犯罪情節，宣告被告丙○○緩刑5年、被告丁○○緩刑4
    年，以啟自新。又為使被告2人能記取教訓，避免再犯，爰
    依刑法第74條第2項第4款規定，諭知被告丙○○應於判決確定
    之日起2年內向公庫支付15萬元、被告丁○○應於判決確定之
    日起2年內向公庫支付10萬元。又如被告2人違反上開緩刑所
    附條件情節重大，檢察官得依刑法第75條之1第1項第4款規
    定，聲請法院撤銷其緩刑之宣告。另被告己○○經本院所判決
    的刑度並非可宣告緩刑之刑度及被告戊○○五年內有有期徒刑
    執行完畢之前科，並不符合宣告緩刑之規定，併此敘明。　
    　
肆、沒收部分：
一、按銀行法第136 條之1 關於沒收規定，亦於107 年1 月31日
    修正公布。原條文「犯本法之罪，因犯罪所得財物或財產上
    利益，除應發還被害人或得請求損害賠償之人外，屬於犯人
    者，沒收之。如全部或一部不能沒收時，追徵其價額或以其
    財產抵償之。」修正為「犯本法之罪，犯罪所得屬犯罪行為
    人或其以外之自然人、法人或非法人團體因刑法第38條之1 
    第2 項所列情形取得者，除應發還被害人或得請求損害賠償
    之人外，沒收之。」修正立法理由則謂：⑴、依刑法第38條
    之1 第 4項規定，犯罪所得包括「違法行為所得，其變得之
    物或財產上利益及其孳息」，其範圍較原規定完整，爰將「
    因犯罪所得財物或財產上利益」修正為「犯罪所得」。⑵、
    原規定沒收前應發還之對象有被害人及得請求損害賠償之人
    ，較刑法第38條之1 第5 項之範圍廣，如刪除回歸適用刑法
    ，原規定之「得請求損害賠償之人」恐僅能依刑事訴訟法第
    473 條規定，於沒收之裁判確定後1 年內提出聲請發還或給
    付．保障較為不利，爰仍予維持明定。⑶、配合刑法第38條之
    1 之犯罪所得沒收主體除犯罪行為人外，已修正擴及犯罪行
    為人以外之自然人、法人或非法人團體，及刑法沒收新制犯
    罪所得，爰作文字修正。⑷、又刑法修正刪除追繳及抵償之
    規定，統一替代沒收之執行方式為追徵，並依沒收標的之不
    同，分別於第38條第4 項及第38條之1 第3 項為追徵之規定
    ，爰刪除後段規定，回歸適用刑法相關規定。因上揭修正後
    銀行法第136 條之1 規定，乃刑法沒收新制生效之後始修正
    施行，自應優先適用修正後即現行銀行法第136 條之1 規定
    ；至新修正規定未予規範之沒收部分，則仍回歸適用刑法沒
    收新制之相關規定等語。可知修正後之銀行法就違反本法犯
    罪所應沒收之不法利得，採取與刑法沒收新制之「犯罪所得
    」相同定義。(最高法院108年度台上字第2465號判決要旨參
    照)。是被告己○○、被告戊○○、被告丙○○及被告丁○○之犯罪
    所得為附表一所示，為其等犯罪所得，就被告己○○扣於本案
    之現金(附表二編號18、19、21)合計755萬2,000元(附表二
    編號21起訴書誤載為570萬3,500元，應為580萬3,500元)中
    及被告戊○○、被告丙○○及被告丁○○繳回本院之款項(111年贓
    證保字第3號、第7號、第8號)，除應發還被害人或得請求損
    害賠償之人外宣告沒收及被告庚○○未扣案之犯罪所得22萬4,
    000元除應發還被害人或得請求損害賠償之人外宣告沒收，
    於全部或一部不能沒收或不宜執行沒收時，追徵其價額。
二、按供犯罪所用、犯罪預備之物或犯罪所生之物，屬於犯罪行
    為人者，得沒收之；前2項之沒收，於全部或一部不能沒收
    或不宜執行沒收時，追徵其價額，刑法第38條第2項前段、
    第4項分別定有明文。
(一)附表二編號1、2所示物品，為被告戊○○所有，為其於本院審
    理中陳稱甚詳(見本院卷一第144頁)，並稱無用來作為本件
    地下匯兌使用，然附表二編號1之手機經數位鑑識，內有多
    筆匯款入本件地下匯兌人民幣帳戶林蘇育之訊息(見數位鑑
    識卷一第63頁)，而編號2所示主機，確實無相關資訊，故附
    表二編號1所示物品為被告所有，且有用於本件地下匯兌之
    用，宣告沒收；編號2所示物品不予沒收。
(二)附表二編號3所示物品，為被告丁○○所有，為其於本院審理
    中陳稱甚詳(見本院卷一第144頁)，並稱無用來作為本件地
    下匯兌使用，查卷內並無該物品作為地下匯兌使用之證據不
    予沒收。　　　
(三)附表二編號4、5所示物品，為被告丙○○所有，作為本件地下
    匯兌之用，業據其於本院審理中陳稱甚詳(見本院卷一第185
    頁)，宣告沒收。
(四)附表二編號6-11、18、19、21、24-27、34-36所示物品均係
    被告己○○所有，業據其於本院審理中陳稱甚詳(見本院卷一
    第185頁)，並稱除編號6外，其餘均與地下匯兌無關等語，
    然查編號7、8、9所示物品經數位鑑識有多筆人民幣、越南
    盾、新臺幣及U幣之換匯訊息(見數位鑑識卷一第74頁至第10
    6頁、第128頁至第184頁、第190頁至第198頁)，故編號6-9
    所示物品為被告所有，且有用於本件地下匯兌之用，宣告沒
    收。至編號10、11所示物品，無證據證明與本件地下匯兌有
    關，不宣告沒收。另編號18、19、21(起訴書誤載為570萬3,
    500元)之現金合計755萬2,000元，扣除「犯罪所得361萬1,0
    33元，除應發還被害人或得請求損害賠償之人」外，不宣告
    沒收。另附表二編號21所示現金係自同案被告盧昱辰所駕駛
    車輛中扣得，然依同案被告盧昱辰於警詢稱：該車輛係己○○
    所有，現金也是己○○放置，且現金是580萬3,500元等語(見
    嘉市警刑大科偵字第1101803871號卷二第718頁至第719頁、
    第725頁)，應可認該現金係被告己○○所有，附此敘明。至編
    號24-27、34-36所示物品無證據證明與本件地下匯兌有關，
    均不宣告沒收。
(五)附表二編號12-14所示物品，僅編號13係被告庚○○所有，業
    據被告庚○○於本院審理中陳稱甚詳(見本院卷一第144頁)，
    且編號13、14所示物品之數位鑑識資料中並無與匯兌相關訊
    息，但附表編號12所示物品有人民幣匯兌之訊息(見數位鑑
    識卷二第56頁至第71頁)，應可認定為本件某被告所使用，
    依照共犯責任原則，就編12所示物品宣告沒收、編號13-14
    不宣告沒收。
(六)附表二編號15-17所示物品係同案被告甲○○所有，業據甲○○
    於警詢中自承在卷(見嘉市警刑大科偵字第1101803871號卷
    二第735頁至第739頁)，然被告甲○○經本院通緝，且非本件
    判決之被告，待到案後再行處理。
(七)編號22所示物品係被告庚○○所有，業據被告庚○○自承在卷(
    見本院卷一第144頁)，雖無證據證明該車輛及鑰匙與本件犯
    行有關，不予沒收，然為具有財產價值之物，得作為被告庚○○前述犯罪所得之追徵抵償。
(八)附表二編號23、28-33、37-39所示物品，僅編號28-33、39
    所示物品係被告庚○○所有，業據被告庚○○自承在卷(見本院
    卷一第144頁)，然上開物品無證據證明與本件有關，爰不宣
    告沒收。
(九)附表二編號40-56所示物品雖未經檢察官列於起訴書之扣案
    物品，然上開物品確實是自被告己○○、庚○○、丙○○、戊○○、
    丁○○、盧昱辰、甲○○處扣得一情，此有嘉義市政府警察局扣
    押物品目錄表可佐(見嘉市警刑大科偵字第1101803871號卷
    二第845頁至第847頁、第853頁至第857頁、第869頁、第876
    頁、第884頁、第903頁、第909頁)，起訴書有所漏載，然上
    開物品無證據證明與本件有關，爰不宣告沒收。
(十)附表編號20所示之現金110萬係被告己○○前妻即第三人乙○○
    所有，且係自其住家中保險箱中取出，金錢來源係其父曾國
    錄所給予一情，業據第三人乙○○於警詢及本院審理中陳稱甚
    詳(見嘉市警刑大科偵字第1101803871號卷二第761頁至第76
    4頁、本院卷一第378頁至第379頁)，且經證人即第三人之姐
    曾淑婉於本院審理中證稱：己○○是我妹妹的前夫，父親平常
    會給我零花錢，父親會將我給他花用的錢一段時間會再退給
    我，我知道父親有給乙○○100萬，因為他照顧父親比較多，
    我父親會跟我說他會給乙○○錢等語(見本院卷第91頁至第100
    頁)，雖本院依職權調閱第三人父親曾國錄之遺產稅免稅證
    明書(見本院卷二第75頁至第77頁)，名下遺產僅有投資約3
    萬元，是否能給予第三人乙○○100萬元確屬可疑，然第三人
    之金融帳戶於108年1月1日至110年1月1日交易明細中，所有
    帳戶總額確曾有總計超過百萬之存提紀錄，亦可見第三人亦
    有可能係自行提款存放，故第三人稱扣案之110萬是自己所
    有，尚屬可信，爰不宣告沒收。　　
乙、不另為無罪之諭知:
　　公訴意旨認：本件地下匯兌之金額為36億3471萬7580元等語
    。然查公訴意旨認地下匯兌之總金額之依據為110年9月9日
    警員張永立之職務報告中所載，依被告丙○○電腦中所扣得帳
    冊計算結果為36億3471萬7580元(見偵字第4591號卷第78頁)
    ，然經本院依帳冊及被告丙○○於本院審理中之陳稱後計算結
    果為6億2,093萬1,576元（詳附表三），並經本院函詢承辦
    人警員張永立，其回稱未將越南盾依照匯率進行換算成台幣
    ，而導致數據錯誤一情，此有嘉義市政府警察局111年3月25
    日嘉市警刑大科偵字第1110075412號函在卷可佐(見本院卷
    一第267頁至第289頁)，是公訴意旨此部分容有誤認，此部
    分本應為無罪之諭知，惟如成立犯罪與前揭地下匯兌犯行有
    集合犯之裁判上一罪關係，爰不另為無罪之諭知。
據上論斷，應依刑事訴訟法第299條第1項前段(依刑事判決精簡
原則，僅記載程序法條文)，判決如主文。
本案經檢察官郭志明起訴、檢察官楊麒嘉到庭執行職務
中　　華　　民　　國　　111 　年　　6 　　月　　30　　日
                  刑事第八庭    審判長法　官   謝其達
　　　　　　　　　                    法  官   盧伯璋
　　　　　　　　　                    法  官　 鄭諺霓
以上正本證明與原本無異。
如不服本判決應於收受判決後20日內向本院提出上訴書狀，並應
敘述具體理由；其未敘述上訴理由者，應於上訴期間屆滿後20日
內向本院補提理由書（均須按他造當事人之人數附繕本）「切勿
逕送上級法院」。告訴人或被害人如對於本判決不服者，應具備
理由請求檢察官上訴，其上訴期間之計算係以檢察官收受判決正
本之日期為準。　　　　　　　　　
中　　華　　民　　國　　111 　年　　6 　　月　　30　　日
                                      書記官   林亭如 

附錄所犯法條
銀行法第29條
除法律另有規定者外，非銀行不得經營收受存款、受託經理信託
資金、公眾財產或辦理國內外匯兌業務。
違反前項規定者，由主管機關或目的事業主管機關會同司法警察
機關取締，並移送法辦；如屬法人組織，其負責人對有關債務，
應負連帶清償責任。
執行前項任務時，得依法搜索扣押被取締者之會計帳簿及文件，
並得拆除其標誌等設施或為其他必要之處置。
銀行法第125條
違反第 29 條第 1 項規定者，處 3 年以上 10 年以下有期徒刑
，得併科新臺幣 1 千萬元以上 2 億元以下罰金。其因犯罪獲取
之財物或財產上利益達新臺幣一億元以上者，處 7 年以上有期
徒刑，得併科新臺幣 2 千 5 百萬元以上 5 億元以下罰金。
經營金融機構間資金移轉帳務清算之金融資訊服務事業，未經主
管機關許可，而擅自營業者，依前項規定處罰。
法人犯前二項之罪者，處罰其行為負責人。　　　　　　　　　
組織犯罪防制條例第3條
發起、主持、操縱或指揮犯罪組織者，處 3 年以上 10 年以下
有期徒刑，得併科新臺幣 1 億元以下罰金；參與者，處 6 月以
上 5 年以下有期徒刑，得併科新臺幣 1 千萬元以下罰金。但參
與情節輕微者，得減輕或免除其刑。
具公務員或經選舉產生之公職人員之身分，犯前項之罪者，加重
其刑至二分之一。
犯第 1 項之罪者，應於刑之執行前，令入勞動場所，強制工作
，其期間為 3 年。
前項之強制工作，準用刑法第 90 條第 2 項但書、第 3 項及第
98 條第 2 項、第 3 項規定。
以言語、舉動、文字或其他方法，明示或暗示其為犯罪組織之成
員，或與犯罪組織或其成員有關聯，而要求他人為下列行為之一
者，處 3 年以下有期徒刑，得併科新臺幣 3 百萬元以下罰金：
一、出售財產、商業組織之出資或股份或放棄經營權。
二、配合辦理都市更新重建之處理程序。
三、購買商品或支付勞務報酬。
四、履行債務或接受債務協商之內容。
前項犯罪組織，不以現存者為必要。
以第 5 項之行為，使人行無義務之事或妨害其行使權利者，亦
同。
第 5 項、第 7 項之未遂犯罰之。　　　　　　　　　　　　　附表一：
編號 被告姓名 參與期間 月薪 (新臺幣) 犯罪所得 (新臺幣) 負責工作 1 己○○ 109年8月起至110年3月22日  361萬1,033元 經營、接洽客戶、決定匯率 2 庚○○ 109年8月起至110年3月22日 2萬8,000元 22萬4,000元 聽從己○○指示分派工作、匯款、交付現金 3 丙○○ 109年9月初起至110年3月22日 2萬9,000元 20萬3,000元 會計 4 戊○○ 110年1月間起至同年3月22日 1萬5,000元 4萬5,000元 會計 5 丁○○ 109年10月間起至110年2月8日 2萬元 8萬元 匯款或交付現金給客戶 6 甲○○ 110年2月間起  3萬元 3萬元 交付現金給客戶 
附表二：扣押物品
編號 扣押物品名稱 數量 持有人 查扣地點 沒收 1 IPHONE XS手機（門號0000000000） 1支 戊○○ 嘉義市○區○○街000號 沒收 2 YAMA主機 1台 戊○○ 同上 不沒收 3 三星手機 1支 丁○○ 嘉義市○區○○○路000號3樓之1 不沒收 4 IPHONE 12手機（門號0000000000） 1支 丙○○ 嘉義市○區○○路000巷000號 沒收 5 桌上型電腦 1台 丙○○ 同上 沒收 6 IPHONE 6S手機 1支 己○○ 嘉義市○區○○路0段000號 沒收 7 IPHONE XR手機（門號0000000000） 1支 己○○ 同上 沒收 8 IPHONE XR手機（門號0000000000） 1支 己○○ 同上 沒收 9 IPHONE 11手機 1支 己○○ 同上 沒收 10 車號000-0000號自小客車 1輛 己○○ 港坪運動公園停車場 不沒收 11 點鈔機 1台 己○○ 同上 不沒收 12 ZenFone6智慧型手機 1支 庚○○ 嘉義市○區○○路000號7樓 沒收 13 IPHONE 12Pro手機 1支 庚○○ 同上 不沒收 14 智慧型手機 1支 庚○○ 同上 不沒收 15 IPHONE 11手機 1支 甲○○ 同上 待甲○○到案後處理 16 IPHONE SE手機 1支 甲○○ 同上 待甲○○到案後處理 17 現金新臺幣11萬2,900元  甲○○ 被告甲○○中國信託銀行帳號000000000000號帳戶提領 待甲○○到案後處理 18 現金新臺幣24萬8,500元   己○○ 嘉義市○區○○路0段000號（1樓LV皮包） 與編號19、21，於361萬1,033元，除應發還被害人或得請求損害賠償之人外之範圍內沒收 19 現金新臺幣150萬元  己○○ 嘉義市○區○○路0段000號（1樓灰色包包） 與編號18、21，於361萬1,033元，除應發還被害人或得請求損害賠償之人外之範圍內沒收 20 現金新臺幣110萬元  乙○○ 嘉義市○區○○路0段000號（3樓房間保險箱） 不沒收 21 現金新臺幣580萬3,500元  盧昱晨(另由檢察官為不起訴處分） 車號000-0000號自小客車 與編號18、19，於361萬1,033元，除應發還被害人或得請求損害賠償之人外之範圍內沒收 22 車號000-0000號自小客車及車鑰匙1支 1台 庚○○ 嘉義市○區○○街000號 不沒收 (但得作為追徵犯罪所得之用) 23 2020年日曆本 1本 庚○○ 嘉義市○區○○路000號7樓 不沒收 24 己○○中國信託銀行帳號000000000000號帳戶存摺 1本 庚○○  不沒收 25 己○○新港鄉農會帳號00000000000000號帳戶存摺（含金融卡） 1本 庚○○  不沒收 26 己○○嘉義市第三信用合作社帳號00000000000000帳戶存摺 1本 庚○○  不沒收 27 檜樂霖藝品店合作金庫帳號0000000000000號帳戶存摺 1本 庚○○  不沒收 28 庚○○國泰世華銀行帳號000000000000號存摺(含金融卡) 2本 庚○○  不沒收 29 庚○○中國信託銀行帳號000000000000號帳戶存摺（含金融卡) 2本 庚○○  不沒收 30 庚○○彰化銀行帳號00000000000000號帳戶存摺（含金融卡） 1本 庚○○  不沒收 31 庚○○合作金庫銀行帳號0000000000000號帳戶存摺（含金融卡） 1本 庚○○  不沒收 32 庚○○花旗銀行帳號000-0000000000號帳戶存摺（含金融卡) 1本 庚○○  不沒收 33 庚○○印章 4個 庚○○  不沒收 34 己○○印章 1個 庚○○  不沒收 35 檜樂霖藝品店 印章 1個 庚○○  不沒收 36 己○○檜樂霖藝品店印章 1個 庚○○  不沒收 37 筆記本 1本 庚○○  不沒收 38 便條紙（含網銀卡號、U盾等帳密） 1張 庚○○  不沒收 39 買賣外國有價證券委託中國信託商業銀行扣款授權書 1份 庚○○   不沒收 40 嘉義縣水上鄉農會支票 3張 己○○  不沒收 41 李宜錚印章 1個 庚○○  不沒收 42 高嘉仁印章 1個 庚○○  不沒收 43 黃珮君印章 1個 庚○○  不沒收 44 中國信託VISA卡(0000-000000000000) 1張 庚○○  不沒收 45 合迪股份有限公司繳款單(2021年1月至6月) 2張 庚○○  不沒收 46 本票(票號:000000000000，新臺幣100萬) 4張 庚○○  不沒收 47 本票(票號:379057，新臺幣118萬) 1張 庚○○  不沒收 48 房屋租賃合同(編號:0000000) 1張 庚○○  不沒收 49 汽車委賣合約書(2006年賓士，引擎號碼00000000000000) 1張 庚○○  不沒收 50 BHR-5675號自小客汽車資料 1份 庚○○  不沒收 51 6333-C5自小客汽車資料 1份 庚○○  不沒收 52 ABP-8587自小客車輛買賣資料 1份 庚○○  不沒收 53 資料夾(藍綠色) 1批 庚○○  不沒收 54 合作金庫銀行存摺0000000000000(黃珮君) 1支 庚○○  不沒收  55 TOYOTA車鑰匙(車號:000-0000) 1支 庚○○  不沒收 56 2020年曆本 1本 庚○○  不沒收